【裁判字號】    90,訴,585
【裁判日期】    900601
【裁判案由】    強盜等
【裁判全文】
臺灣板橋地方法院刑事判決                            九十年度訴字第五八五號
    公  訴  人  臺灣板橋地方法院檢察署檢察官
    被      告  甲○○
    指定辯護人  本院公設辯護人乙○○
右列被告因強盜等案件，經檢察官提起公訴（九十年度偵字第四七四八號），本院判
決如左：
    主  文
甲○○竊盜，因脫免逮捕，而當場施以強暴，累犯，處有期徒刑參年肆月。
    事  實
一、甲○○前於民國八十六年因犯竊盜罪，經臺灣桃園地方法院判處有期徒刑五月確
    定，於八十七年六月六日執行完畢，仍不知悔改。又意圖為自己不法之所有，於
    九十年三月一日凌晨二時三十分許，至臺北縣泰山鄉○○路五十五號前丙○○所
    經營之檳榔攤，因見該檳榔攤之鐵門門鎖已遭破壞，認有機可趁，乃侵入其中竊
    取丙○○所有之現金新臺幣（下同）一千七百二十八元（十張百元鈔、硬幣七百
    二十八元）及含七星牌香菸一百零五包、長壽香菸八十包、ＳＯＢＲＡＮＩＥ牌
    香菸十包、大衛杜夫牌香菸十包、５５５牌香菸四包、峰牌香菸四包，得手後正
    欲離去時，適丙○○自外返回發覺檳榔攤遭竊，乃欲逮捕甲○○，詎料，甲○○
    為防護竊得之贓物並脫免逮捕，竟起傷害犯意，以徒手拉扯丙○○手臂而施以強
    暴外，並咬傷丙○○手指以求脫免，致丙○○受有右手指指背多處咬痕傷口、左
    手拇指背及手腕挫傷、左前臂瘀傷等傷害，丙○○因不堪甲○○之攻擊而鬆手，
    甲○○則趁機逃逸，經丙○○呼救後聞訊趕來之民眾將甲○○圍住，而由據報前
    來之員警將其逮捕，並自其身上起出竊得之現金一千元。
二、案經被害人丙○○告訴臺北縣警察局新莊分局報請臺灣板橋地方法院檢察署檢察
    官偵查起訴。
    理  由
一、訊據被告固不否認有竊取告訴人財物及與之拉扯後脫逃之事實，惟辯稱：伊僅有
    竊取一千元，並無竊取硬幣、香菸等財物，又告訴人所受之傷係因二人拉扯間，
    告訴人之手臂撞及伊牙齒而受傷，並非伊故意咬傷云云。惟查，被告於警訊中已
    自承有咬傷告訴人丙○○，核與告訴人指述情節相符，且告訴人更證稱其進入檳
    榔攤內時，其所有之香菸遭放置於麻布袋內、硬幣放置於塑膠袋內，紙鈔則在被
    告身上，伊拉住被告後，被告以手拉扯其手臂，再用口咬其雙手等語（見本院九
    十年五月九日、五月二十三日訊問筆錄），且由卷附新泰綜合醫院診斷證明書觀
    之，告訴人受有右手指指背多處咬痕傷口、左手拇指背及手腕挫傷、左前臂瘀傷
    ，顯係由被告故意以口咬傷，而非如被告所辯係拉扯間碰撞其牙齒所致。此外，
    被告以現行犯經警逮捕，除自其身上起出竊得之現金一千元外，其在檳榔攤內已
    將香菸、硬幣各包妥而置入一己實力支配下，有現場照片、贓物照片、指認照片
    共七禎，及贓物領據一紙附卷為據，並經證人即當場執勤之員警張原賓證述明確
    ，被告所辯其僅竊取一千元、且非故意傷害告訴人云云，均屬避就之詞，自不足
    卸免刑責。綜上事證足認被告犯行明確，應依法論處。
二、核被告所為，係犯刑法第三百二十九條之準強盜罪及第二百七十七條第一項之傷
    害罪。被告於拉扯告訴人脫免逮捕不成，乃起意咬傷告訴人之雙手，此二行為間
    有方法結果之牽連關係，應從一重之準強盜罪處斷。被告曾於八十六年因犯竊盜
    罪，經臺灣桃園地方法院判處有期徒刑五月確定，於八十七年六月六日執行完畢
    ，有臺灣板橋地方法院檢察署刑案資料查註紀錄表在卷為憑，其於有期徒刑執行
    完畢後五年內，再犯有期徒刑以上之本罪，為累犯，應依法加重其刑。爰審酌被
    告犯後仍圖矯飾，毫無悔改之意，且其曾有多筆竊盜之前案紀錄，益見其屢犯不
    改，惟念其犯罪所得財物不多，並慮其犯罪動機、手段、所生危害等一切情狀，
    量處如主文所示之刑，以示懲儆。
據上論斷，應依刑事訴訟法第二百九十九條第一項前段、刑法第三百二十九條、第三
百二十八條第一項、第二百七十七條第一項、第五十五條、第四十七條，判決如主文
。
本案經檢察官郭永發到庭執行職務。
中      華      民      國      九十      年      六      月     一     日
                                  臺灣板橋地方法院刑事第六庭
                                          法  官  林漢強
右正本證明與原本無異。
如不服本判決，應於判決送達後十日內，向本院提出上訴狀。
                                          書記官  黃大千
中      華      民      國      九十      年      六      月     一     日


司法院資訊處製作；財團法人民間司法改革基金會備份。
